Inventaris van de verzameling binnenlandse kaarten Hingman, eerste en tweede supplement, 1529-1813 (1951)
Nationaal Archief, Den Haag
- Eerste supplement Hingman (4.VTHR inv.nrs. 3848 t/m 4796)
  - Kaart van het land van Barendrecht en van de aanwassen van Heinenoord., 17de eeuw; 4156; Manuscript Afmetingen 35 x 43 cm
  - Schetskaart van een gedeelte van de Hoeksewaard. (Noordoost-gedeelte), 19de eeuw; 4157; Manuscript Afmetingen 53.5 x 78 cm
  - Kaart van de landen, gelegen onder Rijsoord., 17de eeuw; 4158; Manuscript Afmetingen 26 x 39 cm
  - Kaart van de polder van Roxenisse, met alle de rijzen, hoofden, plasbermen, duikeldommen en gorzen daar-aan gelegen., 1644; 4159; Manuscript Afmetingen 57 x 59 cm
    Vervaardigd door Joost Adriaensz. Bosvelt.
  - Kaart van het land van Hendrik Teunisse van Prooyen, gelegen aan St. Elisabethspolder in Overflakkee., 1659; 4160; Manuscript Afmetingen 31 x 40 cm
    Vervaardigd door Aert Havikse Kasteleijn.
  - Kaart van de nieuw bedijkte polder Kraaienstein, gelegen beoosten de haven van Dirksland., 1763; 4161; Manuscript Afmetingen 38 x 43.5 cm
    Vervaardigd door J. Sandifort.
  - Kaart van de gorzinge voor Kraaienstein met de in 1787 gemaakte aarden kade., 1787-1788; 4162; Manuscript Afmetingen 39 x 57 cm
    Vervaardigd door Pieter Beket.
  - Kaart van St. Adolfsland., 1776; 4163A; Manuscript Afmetingen 65 x 100 cm
    Vervaardigd door J. van Weel.
    Afkomstig uit het heerlijkheidsarchief Sint Adolfsland.
    Voorheen beschreven als toegang 3.19.47 inv.nr. 90.
  - Het Oude land van Middelharnis en het Oude land van Sommelsdijk met omliggende polders gekopieërd uit oudere 17e eeuwse kaarten door J. v. Weel., 1782; 4163B; Manuscript Afmetingen 58 x 95 cm
    Afkomstig uit het familiesarchief Van Bylandt (pakket Sommelsdijk).
    Voorheen beschreven als toegang 1.10.14 inv.nr. 861.
  - Kaart van de gehele jurisdictie van St. Adolfsland, anders genaamd Ooltgensplaat, den Bommel etc., 1728; 4163C; Manuscript Afmetingen 144 x 162 cm
    Vervaardigd door Anthonius van Weel.
    Aanwinst 1876 A XVI (geschenk Schimmelpenninck van der Oyen). Afkomstig uit het heerlijkheidsarchief Sint Adolfsland.
    Voorheen beschreven als toegang 3.19.47 inv.nr. 89.
    Instituut Stad en Landschap van Zuid-Holland, Jaarverslag 1952, pp. 28-35
  - Kaart van zeker hoefken lands, gelegen in de polder van den Bommel. (Overflakkee)., 1646; 4164; Manuscript Afmetingen 31 x 66 cm
    Vervaardigd door Claes Micielsz. Spaniot.
    Processtukken D10.
  - "'T Hoogheymraedschap van Rhijnland", kaart van Rijnland van 1647, herzien in 1687., 4165; Afmetingen 210 x 167 cm
    Vervaardigd door Jan Jansz. Dou en Steven van Broeckhuizen. Herzien door Joh. Dou.
  - "'T Hoogheymraedschap van Rhijnland", kaart van Rijnland van 1647., 4166; Afmetingen 177 x 168 cm
    Is kaartboek G in 4.VTH.
    Vervaardigd door Jan Jansz. Dou en Steven van Broekhuizen Herzien in 1687 door Joh. Dou en in 1746 door Melchior Bolstra
  - Kaart van de uiteindse droogmakerij onder de gemeente Ter Aar., 19e eeuw; 4167; Manuscript Afmetingen 45 x 28 cm
  - Kaart vande boezem tussen het ambacht van Aarlanderveen en het Noordeinde van Nieuwkoop., 18de eeuw; 4168; Manuscript Afmetingen 29 x 52 cm
  - Kaart van de nieuw in te dijken Gogerpolder onder Alkemade., 17de eeuw; 4169; Manuscript Afmetingen 49 x 60 cm
  - "Kaart van de bedykte en Droog gemaakte gecombineerde Noordplas", onder Hazerswoude, Benthuizen en Waddinxveen., 1765-1769; 4170; Afmetingen 61 x 88 cm
    Vervaardigd door Claes Vis.
  - Kaart van een geprojecteerde limietscheiding tussen Hazerswoude en Benthuizen., 17de eeuw; 4171; Manuscript Afmetingen 21 x 32.5 cm
  - Kaart van de Hazerswoudse- en Hogeveense plas., 17de eeuw; 4172; Manuscript Afmetingen 32 x 42 cm
  - Kaart van de ambachtheerlijkheid Kalsslagen., 1875; 4173; Manuscript Afmetingen 62 x 52 cm
    Vervaardigd door W. v. d. Berg
  - Kaart van landen, huizen en tuinen te Katwijk aan Zee., 1774; 4174; Manuscript Afmetingen 33 x 41 cm
    Vervaardigd door D. Klinkenberg
  - Kaart van de veenlanden onder Nieuwerkerk, Moordrecht en Zuid Waddinxveen., 17de eeuw; 4175; Manuscript Afmetingen 32 x 41 cm
  - Kaart van de abdij Leeuwenhorst, gelegen in het ambacht van Noordwijkerhout., 1801; 4176; Manuscript Afmetingen 50 x 67 cm
  - Kaart van enige stukken weiland in het ambacht van Zoeterwoude, toebehorende Catrina van Nes., 1642; 4177; Manuscript Afmetingen 20 x 106 cm
    Vervaardigd door Steven van Broeckhuyzen
  - Kaart van een woning en landen, gelegen onder Zoeterwoude in de Weipoort., 17de eeuw; 4178; Afmetingen 33 x 44 cm
    Manuscript op perkament
    Vervaardigd door J. Pietersz. Dou
  - Kaart van de landen onder Valkenburg, toebehorende aan de abdij van Rijnsburg., 1632; 4179-4179A; 1 kaart en 1 katern Manuscript Afmetingen 32 x 58 cm
    Vervaardigd door J. Pietersz. Dou.
    Processtukken R28.
    - Kaart, 4179
    - Verbaal van de landen van de abdij van Rijnsburg, 4179A
  - Kaart van stuk weiland, gelegen onder Voorschoten omtrent de Haagse Schouw, toebehorend Johan Meerman burgemeester van Leiden., 1671; 4180; Afmetingen 26 x 39 cm
    Vervaardigd door Joh. Dou
  - "Kaarte van de heerlykheden Vryenes, Ravensberg, Sluypwyk, Elfhoeven, Nieuwenbroek, Roggenbroek, Oud- en Nieuw-Gravekoop ende Vrouwmade", tussen Gouda en Bodegraven., 1718-1735; 4181; Afmetingen 31 x 47 cm
    Vervaardigd door Jan Pietersz Dou anno 1609.
  - Schetskaart van enige landen en wegen onder Waddinxveen, Boskoop en Reierskoop., 1571; 4182; Manuscript Afmetingen 56 x 60 cm
    Vervaardigd door Jan van Mijst.
  - Kaart van zekere landen, gelegen onder Warmond en Alkemade, toebehorende aan zekere vicarie, gefondeerd op St. Catrijnen altaar te Warmond ten verzoeke van de toenmalige possesseur heer Pouwels de Jong, griffier van Z. Exc., 1617; 4183; Manuscript op perkament Afmetingen 33.5 x 54 cm
    Vervaardigd door Jan Pietersz. Dou.
  - Kaart van zekere percelen lands, liggende in de Vrijenban van Abtswoude, omtrent de Overtoom buiten de stad Delft., 1689; 4184; Manuscript Afmetingen 22.5 x 54 cm
    Vervaardigd door Floris Jacobs in 1626. Kopie 1689 M. van Nispen.
  - Kaart van 3 tiendenblokken, gelegen in Haagambacht en Monsterambacht, gekomen van het convent van Loosduinen., 1657; 4185; Manuscript Afmetingen 37 x 92 cm
    Kopie door Fr. le Ducq naar het origineel uit 1580 vervaardigd door Jacob Coenraets.
    Processtukken W11.
  - Kaart van zekere partijen land, gelegen aan de oostzijde van de nieuwe tuin tot Honsholredijk., 1639; 4186; Manuscript Afmetingen 32 x 60 cm
  - Kaart van een zekere woning en landerijen, gelegen in de Hove en Hoofpolder (Hoefpolder) in het ambacht van de Lier, toebehorende Mr Jacob Gael, burgemeester van Delft., 1770; 4187; Manuscript Afmetingen 48 x 70 cm
    Vervaardigd door D. de Graate.
    Aanwinst 1876 B XXXVI (auctie Nijhoff).
  - Kaart van een woning en zekere landen, gelegen in Monsterambacht., 1606; 4188A-4188B; Manuscript Afmetingen 58 x 30 cm
    Vervaardigd door Floris Jacobsz.
    - Kaart, 4188A
    - Bijbehorende transportakte, met drie afschriften van retroacta van 1487, 1488 en 1556, 1606, 4188B; 1 transfix
      Met een zegel van Monster.
      charter
  - Kaart van zeker partijen lands, gelegen in de jurisdictie van Monster., 1640; 4189; Manuscript Afmetingen 30 x 39.5 cm
    Pieter Florisz. v.d. Salm.
  - "Kaarte vande Polder, genaamd het Nieuwe Landt met zyn buyten landen ende Gorsinge ... omtrent 's Gravenzande ... ", 1665; 4190; Afmetingen 46 x 59 cm
    Vervaardigd door Joh. Dou Kopie 1719 vervaardigd door Maurits Walraven Sculpsit Jacobus Keyser
  - "Kaart van de Polder het Nieuwland, Genaamd den Andel gelegen in de Gemeenten van 's-Gravezande & Zand-Ambacht en Naaldwijk"., 1823; 4191; Afmetingen 48 x 62 cm
    Vervaardigd door J.H. Kips; uitgebreid 1844, L.A.C.J. v. Aken. Lithograaf J.D. Steuerwald
  - Kaart van de gorzen en aanwassen van de Graaflijkheid van Holland en de Prins van Oranje, gelegen voor het Nieuwland en het Honderland., 1634; 4192; Manuscript Afmetingen 50 x 114 cm
  - Kaart van zeker land, gelegen op de Noordhoorn, tegenover Sion in Poeldijk., 1671; 4193; Manuscript op perkament Afmetingen 21 x 70 cm
    Vervaardigd door Nic. Klinckaert.
  - Kaart van zekere hofstede en landen, gelegen in Hodenpijl onder de jurisdictie van Schipluiden., 1634; 4194; Manuscript Afmetingen 45 x 59 cm
    Vervaardigd door Floris Jacobs. Met 4 daar later bij getekende percelen door de landmeter Joan van Beest.
    Processtukken G37.
  - Kaart van zekere percelen weilanden, gelegen tussen de Scheidinge en de Broeksloot. (Voorburg), 1560; 4195; Manuscript Afmetingen 20 x 69 cm
    Vervaardigd door Jacob Coenraets.
  - Kaart van enige percelen land, gelegen onder Rijswijk bij de hofstede de Werve., 1571; 4196; Manuscript op perkament Afmetingen 18 x 67 cm
    Vervaardigd op 21 augustus 1571 door Jan Potter voor Sijmon Storm Gerritsz.
  - Kaart van de drooggemaakte Eendrachtspolder onder Zevenhuizen., 1762-1763; 4197; Manuscript Afmetingen 63 x 79 cm
    Kopie 1766 vervaardigd door Klaas Vis
    Vervaardigd door Klaas Vis
  - Kaart van de droogmaking van de grote Zuidplas., 1842; 4198; Manuscript Afmetingen 63 x 49 cm
  - "Kaart van den Polder Prins Alexander in Schieland ... 1869"., 4199A-4199D; 4 stukken Afmetingen 41.5 x 59 cm
    Vervaardigd door J.W. Welcker en C.J. Kool. Lithograaf en uitgever: J. en H. v. Langenhuysen
    - Blad 1, 4199A
    - Blad 2, 4199B
    - Blad 3, 4199C
    - Blad 4, 4199D
  - " 't Hooghe Heymraedtschap vanden Landen van Woerden"., 1739; 4200-4200A
    - Eerste exemplaar, 4200
      Gemonteerd.
    - Tweede exemplaar, 4200A
      Gemonteerd, op linnen.
  - "Het Hooghe Heemraadschap van de Crimpenre Waard", 1706-1792; 4201.1-4202
    4 exemplaren. Uitgever Elisabeth de Jongh, wed. van Willem van Lind.
    - 3e editie, 1706, div. nrs.
      Gedeeltelijk gemonteerd exemplaar.
      - Bladen 1 t/m 6 aaneen gemonteerd, 4201.35
        Met handmatige inkleuring.
      - Blad d, 4201.24
      - Blad e, 4201.18
      - Blad f, 4201.17
      - Blad g, 4201.5
      - Blad h, 4201.6
      - Blad i, 4201.16
        De voorzijde toont de 2e staat van de derde druk (met raaf), de achterzijde de 1e staat van de derde druk.
      - Blad j, 4201.15
      - Blad k, 4201.14
      - Blad l, 4201.25
      - Blad m, 4201.13
      - Blad n, 4201.28
    - 5e editie, 1741, div. nrs.
      Volledig losbladig exemplaar.
      Aanwinst 1887 A 10a 8.
      - Blad 1, 4201.37
      - Blad 2, 4201.38
      - Blad 3, 4201.39
      - Blad 4, 4201.40
      - Blad 5, 4201.41
      - Blad 6, 4201.42
      - Blad d, 4201.29
      - Blad e, 4201.30
      - Blad f, 4201.27
      - Blad g, 4201.20
      - Blad h, 4201.19
      - Blad i, 4201.32
      - Blad j, 4201.21
      - Blad k, 4201.22
      - Blad l, 4201.33
      - Blad m, 4201.23
      - Blad n, 4201.26
      - Eigentijdse bladwijzer voor de montage, 18e eeuw, 4201.1
        Manuscript
    - 7e editie - eerste exemplaar, 1792, div. nrs.
      - Bladen 1 t/m 6 aaneen gemonteerd, 4201.36
      - Blad d, 4201.2
      - Blad e, 4201.9
      - Blad f, 4201.8
      - Blad g, 4201.34
      - Blad h, 4201.31
      - Blad i, 4201.3
      - Blad j, 4201.7
      - Blad k, 4201.10
      - Blad l, 4201.11
      - Blad m, 4201.12
      - Blad n, 4201.4
    - 7e editie - tweede exemplaar, 1792, 4202
      Gemonteerd incompleet exemplaar.
      Bestaat uit de bladen 1 t/m 6 (kaart) en g, h, i, j en k (bovenste rij wapenschilden met titelbanderol). De kolommen wapenschilden ontbreken.
  - Kaart van het Noordelijk gedeelte van de Alblasserwaard., 18de eeuw; 4203-4203B; Manuscript Afmetingen 33 x 80 cm
    2 exemplaren en een latere kopie
    - 1e exemplaar, 4203
    - 2e exemplaar, 4203A
    - 3e exemplaar, latere kopie, 4203B
  - Kaart van de boezem van de Overwaard en Nederwaard in de Alblasserwaard met de daarop staande molens, Kinderdijk 1774., 4204; Manuscript Afmetingen 31.5 x 44.5 cm
    Vervaardigd door Burgh.
  - Kaart van de polder Hoge en Lage Beemt, Blommendaal, Botersloot en Grotewaard met de situatie van de nieuwe uitwatering in de Giessen., 18de eeuw; 4205; Manuscript Afmetingen 34.5 x 47 cm
  - Kaart van zekere avelingen, gelegen in de Alblasserwaard onder de heerlijkheid van Blokland en de heerlijkheid Gijbeland, strekkende van de vuilendam tot de Brandwijkse kade., 1599; 4206; Manuscript
    Vervaardigd door Symon Janz.
  - Kaart van zekere buitenlanden of gorzingen, gelegen onder de heerlijkheid ... aan de Zuid-zijde van de Voor-Giessen of Giesendamse haven genaamd de Pueluwe van de Overwaard., 1627; 4207; Manuscript Afmetingen 44 x 67 cm
    Vervaardigd door S. Schillincx.
    Processtukken O4.
  - Kaart van zekere landen, grienden en wielen, gelegen aan de Zuider Lingedijk tussen Asperen en Leerdam., 1707; 4208; Manuscript Afmetingen 32 x 71 cm
    Vervaardigd door W. Leempoell.
    Processtukken C K nr 33, Exh. 16 febr. 1707.
  - Kaart van de landen onder Gelkenes in de baronnie van Liesveld., 1767/1773; 4209; Manuscript Afmetingen 33 x 42 cm
    Vervaardigd door M. Carel Frederik Hildeberg.
  - Kaart van een zekere hofstede onder Heikop in de lande van Vianen., 1701; 4210; Manuscript Afmetingen 31 x 147 cm
    Vervaardigd door J. v. Broekhuizen.
  - "Het Heemraatschap van den Overwaart, groot 12728 1/6 Mergen, gesticht by Hertog Albrecht van Beyeren Ao 1366"., 1706; 4211; Afmetingen 74 x 106 cm
  - "Nieuwe kaarte van het Dyckgraafschap van Dregterlandt", 1723; 4212.1-4212.9; 9 bladen Afmetingen 131 x 197 cm Afmetingen latere uitgave 65 x 49 cm
    Vervaardigd door Goverd Oostwoudt. Met latere uitgave door de kinderen van Govert Oostwoudt.
    Aanwinst 1887 A 10a 9.
    - 1e staat, gemonteerd, ongekleurd, 4212.9
    - 2e staat, losbladig, ongekleurd, 4212.1-4212.8
      - Blad 1, 4212.1
      - Blad 2, 4212.2
      - Blad 3, 4212.3
      - Blad 4, 4212.4
      - Blad 5, 4212.5
      - Blad 6, 4212.6
      - Blad 7, 4212.7
      - Blad 8, 4212.8
  - "'T Hoogh-Heemraetschap vande Uytwaterende Sluysen in Kennemerlant ende West-Frieslant"., 1781; 4213; In 4 bladen. Afmetingen 86 x 112 cm
  - Schetskaart van de ban van Barsingerhorn en Kolhorn., 1797; 4214; Manuscript Afmetingen 30 x 38.5 cm
    Behoort bij een brief van de municipaliteit van Kolhorn aan het Prov. Bestuur van Holland van 1 juni 1797.
    Vervaardigd door P. Swart.
  - Kaart van het Krab of Korfwater onder Petten., 1693; 4215; Manuscript op perkament Afmetingen 73 x 75 cm
    Vervaardigd door Theunis Velzen.
    Aanwinst 1876 B XXV 1 (auctie).
  - Kaart van een gedeelte van de watering in het kavel van Geestmerambacht en van 3 pompe wateren in Opmeer en Spanbroek., 1670; 4216; Manuscript op perkament Afmetingen 60 x 96 cm
    Vervaardigd door J. Clooster.
    Aanwinst 1876 B XXV 3 (auctie).
  - Kaart van de scheiding tussen de Graaflijkheids landen en die van de Heer L.Geelvink onder Hillegom met voorstel van wijziging door deze laatste gedaan., 1712; 4217; Manuscript Afmetingen 50 x 73 cm
    Vervaardigd door Maurits Walraven.
  - "De heerlykhyd van Castricum", z.j. (ca. 1735); 4218; Afmetingen 61 x 88 cm
    Vervaardigd door J. Rollerus.
    Uitgever 1737: J. Covens en C. Mortier
  - Kaart van de in 1804 geoctrooieerde Veenpolder onder Assendelft., 1804-1805; 4219; Manuscript Afmetingen 63 x 130 cm
    Vervaardigd door D.M. Goudriaen en D. Mentz.
  - Kaart van een stukje rietland, liggende aan zekere visserij uitkomende in de vaart naar Egmond op den Hoef tegenover Koetermeer., 1566; 4220; Manuscript Afmetingen 21 x 30.5 cm
    Vervaardigd door Pietersz.
  - "Afbeelding der zeedyken van Oost- en West Zaandam, met derzelver gaten en beschadiging door de Vloed op den 15 november 1775, ... " met peilingen en bijtekening van concept dijken van 3 juni 1784. 1775., 4221; Afmetingen 28 x 43 cm
    Vervaardigd door Jacob Oostwoud. Uitgever Wed. Loeveringh en Allart
  - Kaart van Oost-Zaandam, de Voorzaan, de eilanden Hoorn Jan Rebellen waard en de werken daaromtrent., 1807; 4222; Manuscript Afmetingen 32 x 42 cm
    Vervaardigd door C. Boling.
  - "Caarte vanden Ronden Hoeps Polder", bij Ouderkerk, met verkaveling., 18de eeuw; 4223; Afmetingen 51 x 73 cm
  - Kaart van de landen onder Aalsmeer op de sleet van de Grote Meer., 1685; 4224; Afmetingen 35 x 171 cm
    Vervaardigd door Z. Wolffsen.
  - Kaart van het Hoogheemraadschap van Zeeburg en de Diemerdijk., Z.j. (1749); 4225; Afmetingen 120 x 175 cm
  - "Nieuwe kaart van Mynden en de Loosdrecht"., Z.j. (ca. 1734.); 4226; Afmetingen 61 x 89 cm
    Vervaardigd door Jan Spruytenburgh. Uitgever 1734: J. Covens en C. Mortier
  - "Nieuwe kaart van Mynden en de 2 Loosdrechten, mistgaders van 's-Graveland nevens het gerecht van Breukelen en Loenersloot"., Z.j. (1734); 4227; Afmetingen 48 x 56 cm
    Uitgever (de Wed.) Nic Visscher
  - Request met kaart, 1778; 4236A-4236B
    Vermoedelijk uit Grafeljkheidsrekenkamer (3.01.27.01).
    - Kaart van een stuks gronds, ten Westen van Hilversum., 1778, 4236A; Manuscript Afmetingen 39 x 69 cm
      Vervaardigd door Jan Bolten.
    - Bijbehorend request van Roelof Calis en Cornelis Willemz. Reyn., 4236B
  - Kaart van de aangeplempte landen onder Houtrijk in de Haarlemmermeer tot beveiliging van het jaagpad tussen Amsterdam en Haarlem., 1755; 4245; Manuscript Afmetingen 32 x 41.5 cm
    Vervaardigd door Melchior Bolstra.
  - Plan tot het droogmaken van het Haarlemmermeer., 19de eeuw; 4246; Manuscript Afmetingen 52 x 89 cm
  - "Kaart (...) waarin vertoont word een Concept Boven Boezem op tweederley wijze, met derzelver Boven Molens omtrent Spaerendam ... " tot conservatie van de diepte van het Spaarne, wanneer Het Haarlemmermeer mocht worden drooggemaakt., 1769; 4247; Afmetingen 32.5 x 42 cm
    Vervaardigd door D. Klinkenberg,; B. Goudriaan Azn. Sculpsit L Schenk Jansz. 1769.
  - "Kaart van het Water, genaamd het Vuyl Rak, van het Pennings Veer af tot in het Noorder Spaarne ... ", 1772; 4248; Afmetingen 27 x 68 cm
    Sculpsit L. Schenk Jansz.
  - "Kaart van het Westelyk Ye tusschen Amsterdam en Spaerndam ... " met aanwijzing van een geconcipieerde rijzen dam, waardoor de ongeregelde zeeboezem in een geregeld kanaal zou veranderd worden., 1783; 4249; Afmetingen 28 x 61 cm
  - Figuratieve project tot dekking van de nieuwe haven aan het Oude Schilden van het weder opmaken van de oude schans. (Texel), 1780; 4250; Manuscript Afmetingen 50 x 74 cm
    Aanwinst 1875 IV 12 (Hoofdingenieur van de Waterstaat)..
  - Vier kaartjes van het eiland Terschelling met een verbaal van meting van Hendrik Jansz. Zeger, onderzate in den hove van Friesland, om den Grave van Aremberg over to zenden, d.d. 1566 sept 3,", 1533 en ongedateerd (16e eeuw); 4251A-4251D; Manuscript Afmetingen 38 x 51 cm (1x) en 30 x 42 cm (3x)
    Vervaardigd door Jacob Heeres.
    Tijdschrift voor Geschiedenis jrg. 49 (1934) blz. 408
    - Blad 1, 4251A
    - Blad 2, 4251B
    - Blad 3, 4251C
    - Blad 4, 4251D
  - Kaart van Terschelling., z.j. (na 1794); 4252; Manuscript Afmetingen 18 x 22 cm
    Verkleind naar de kaart van J. Peereboom van 1794.
  - Kaart van de slikken, gelegen aan de rivier de Zijpe, tegenover de polder van Bruinisse., Z.j. (ca. 1807); 4253; Manuscript Afmetingen 31 x 42 cm
  - Kaart en peilingen van het westelijk gedeelte der wateringe Burg-en-Westland., 1808; 4254; Manuscript Afmetingen 34.5 x 43.5 cm
    Vervaardigd door J. Engelvaart Kopie vervaardigd door P. Beket, 1808
  - Schetsen van de situatie der stranden en oevers voor en nabij de zuiderduinen aan de wateringen van Burg-en-Westland., 1808; 4255; Manuscript Afmetingen 25 x 50.5 cm
    Vervaardigd door Jacob Schraver
  - Kaart van de Sophiapolder in Noord Beveland., 1775; 4256; Manuscript Afmetingen 41 x 68 cm
    Vervaardigd door L.Boeren.
  - Kaart van het eiland en heerlijkheid Wolfaartsdijk., 1803; 4257; Manuscript Afmetingen 48 x 71 cm
    Vervaardigd door A. Toutenhoofd.
  - Schetskaart van de polder Oost Beveland en enige thans in het westdeel van de Wilhelminapolder gelegen landen., 18e eeuw; 4258; Manuscript Afmetingen 35 x 82 cm
    Vervaardigd door W. Ferdinandusse.
  - Kaart van een gedeelte van de Nieuw Sabbingepolder, geinundeerd tussen 14 en 15 jan. 1808., 4259; Manuscript Afmetingen 28 x 55.5 cm
  - Kaart van zekere hofstede met de daarbij behorende zaai- en weilanden, gelegen in de nieuwe West Kraaiert in Zuid Beveland., 1698; 4260; Manuscript Afmetingen 38 x 51 cm
    Vervaardigd door G. Poly.
    Processtukken P8.
  - Kaart van de ligging van de voormalige Slaak bij Arnemuiden scheidende de aanwas van Nieuwerkerke van de aanwas van St. Arendskerke, genaamd St. Joostland., 1626; 4261; Manuscript Afmetingen 34 x 63 cm
    Vervaardigd door Pieter Gillissen.
    Zie inv.nr. 4518, kopie.
    Processtukken H57.
  - Kaart van tienden in Zanddijk bij de hofstede Wulpenburg op Walcheren., 1633; 4262; Manuscript Afmetingen 25.5 x 32.5 cm
    Vervaardigd door P. Gillissen.
  - "Kaart van een gedeelte van het Voormalige Vierde District van Zeeland, waarop is aangeduid het Ontworpen Uitwateringskanaal voor de polders, uitlozende op het Zwin en door die uitlozende op den Braakman door de sluizen aan den Kapitalen Dam.", 19de eeuw; 4263; Gedrukt T.P. Roest Lithograaf H.A.T. de Doop Afmetingen 71 x 60 cm
  - "Kaart van de Nieuwe Polder nabij Biervliet", 1867; 4264; Afmetingen 47.5 x 91 cm
    Vervaardigd door C.J. van Doorn.
  - "Kaart van den Nieuwen Polder op de Kleine Stelle ... ", 1867; 4265; Afmetingen 69.5 x 73 cm
    Vervaardigd door J.J.B. Wiecking.
  - Kaart van de Margarethapolder, gelegen in het land van Axel., Z.j. (ca. 1742); 4266; Manuscript Afmetingen 46 x 44 cm
    Vervaardigd door J. Boudens. Verkleinde kopie naar D.W.C. Hattinga van 1744.
  - Kaart van de dijkage van Kanisvliet., 1656; 4267; Manuscript Afmetingen 105 x 113 cm
    Vervaardigd door Jan Bale
  - Kaart van Hulsterambacht en van de baronnie van St. Jan Steen., 1769; 4268; Manuscript Afmetingen 60 x 54.5 cm
    Vervaardigd door D.W.C. Hattinga
  - Kaart van het Noordelijk gedeelte van Hulster- en Axelerambacht., 18e eeuw; 4269; Manuscript Afmetingen 46 x 50 cm
  - "Nieuwe kaart van den lande van Utrecht ... " Bernard du Roy. Met de prospecten der Stichtse steden Amersfoort, Montfoort, Rhenen, Utrecht en Wijk bij Duurstede en heraldisch sieraad., ca. 1740; 4295.1-4295.9; 19 bladen Afmetingen 118.5 x 185 cm Afmetingen prospecten ca. 64 x 50 cm
    Uitgever Covens en Mortier, Amsterdam
    - 1e exemplaar, 4295.10-4295.9
      Losbladig.
      Aanwinst 1887 A 10a 10.
      - Randwerk blad 1, 4295.19
      - Randwerk blad 2, 4295.18
      - Randwerk blad 3, 4295.17
      - Randwerk blad 4, 4295.15
      - Randwerk blad 5, 4295.16
      - Randwerk blad 6, 4295.3
      - Randwerk blad 7, 4295.14
      - Kaartblad 1, 4295.7
      - Kaartblad 2, 4295.8
      - Kaartblad 3, 4295.9
      - Kaartblad 4, 4295.2
      - Kaartblad 5, 4295.5
      - Kaartblad 6, 4295.10
      - Kaartblad 7, 4295.11
      - Kaartblad 8, 4295.12
      - Kaartblad 9, 4295.6
      - Kaartblad 10, 4295.4
      - Kaartbladen 11 t/m 15, 4295.13
    - 2e exemplaar, 4295.1
      Alleen de kaart (bladen 1 t/m 15), zonder randwerk.
  - Kaart van de situatie der uiterste grenzen van het Sticht aan de oostzijde gelegen tussen de Rijn en de Zuiderzee., 1731; 4296; Manuscript Afmetingen 51 x 139 cm
  - Figuratieve schets der grenslijn tussen de provinciën Utrecht en Gelderland naar de zijde van de Veluwe., 19e eeuw; 4297; Manuscript Afmetingen 35.5 x 197 cm
    Vervaardigd door A. Slits.
  - Figuratieve schets der grenslijn tussen de provinciën Utrecht en Gelderland naar de zijde van de Betuwe., 19de eeuw; 4298; Manuscript Afmetingen 35.5 x 107 cm
    Vervaardigd door A. Slits
  - "Nieuwe en Nette Aftekening van de Door Graevinge die er staat te Geschieden beginnende van de Stadt Utrecht tot aan Spakenburg in de Zuyder Zee met des selfs Afbakinge etc.", Z.j. (ca. 1725); 4299; In tweeën op één blad Afmetingen 37 x 33 cm
    Uitgever Wed. J. Ottens